# 期货保证金处理

提问人：若水 0513 时间：2018-03-07 12:28:47
根据http://bbs.esnai.com/forum.php?m ... p;extra=#pid8823950，进行了一下总结，是否如下。 （ 1 ）企业存入期货保证金 期货保证金可以列报为其他货币资金-期货保证金，但应注意区分未被锁定（可以自由取出）的部分和因尚未平仓而被锁定的部分。 因尚未平仓而被锁定的部分，这部分受限制的保证金总是不能作为现金及现金等价物。 未被锁定（可以自由取出）的部分，这部分可作为现金等价物。 借：其他货币资金-期货保证金 贷：银行存款 （ 2 ）因尚未平仓而被锁定的部分期货保证金的可收回性受到期货投资的公允价值变动的影响。被锁定部分的价值变动应该计入公允价值变动损益。 借 ：交易性金融资产 贷：公允价值变动损益 根据期货对账单入账公允价值变动损益的金额=总盈亏（平仓盈亏+盯市盈亏汇总）
手续费处理 借:投资收益 贷：其他货币资金-期货保证金 （ 3 ）平仓后的账务处理 借：其他货币资金-期货保证金 贷：交易性金融资产借：公允价值变动损益 贷：投资收益 备注：期货保证金的可收回性受到期货投资的公允价值变动的影响，因此其可回收性实际上已经在交易性金融资产（期货投资）的公允价值变动中体现出来了，并不是在报表中没有反映。但还是应当严格区分保证金（以摊余成本计量）和期货投资（以公允价值计量）。 锁定的保证金不是衍生工具，不能以公允价值计量，该保证金的金额也不代表交易性金融资产的成本。衍生工具的基本特征之一是不要求或者仅要求很小的初始净投资，远期合约或期货的初始成本通常为零。 思路是否完整？

回答人：chenyiwei
保证金和期货（衍生工具）公允价值变动是两回事，开仓时冻结相应保证金，借：其他应收款，贷：其他货币资金；但开仓时的衍生工具公允价值为零故不作处理，后续平仓时将冻结的保证金转回，做相反分录。

提问人：若水 0513 时间：2018-03-08 10:59:34
目前总结的两类账务处理，因为没有具体做过期货，所有很多单据不是很清楚，第二类的账务处理比较简单直接,可否直接用第二类进行账务处理。 两类账务处理： 第一类：开仓的保证金逐笔记 1 、企业存入期货保证金 期货保证金可以在“其他货币资金-期货保证金”，原始凭证为银行单据，账务处理如下： 借：其他货币资金-期货保证金 贷：银行存款 2 、月末结算 （ 1 ）开仓 应注意区分未被锁定（可以自由取出）的部分和因尚未平仓而被锁定的部分。 借：其他应收款-期货保证金占用 贷：其他货币资金-期货保证金 注：因尚未平仓而被锁定的部分，这部分受限制的保证金总是不能作为现金及现金等价物，在其他应收款核算；未被锁定（可以自由取出）的部分，这部分可作为现金等价物。 开仓时的衍生工具公允价值为零故不作处理。 （ 2 ）确认盈亏 根据月报确认入账公允价值变动损益的金额=总盈亏（平仓盈亏+盯市盈亏）=浮动盈亏 借 ：衍生工具 总盈亏 贷：公允价值变动损益 总盈亏 （ 2 ）○1对本月平仓进行处理，确认期末衍生工具 余额=持仓浮动盈亏 借：其他应收款-期货保证金占用 期初衍生工具 +总盈亏-持仓浮动盈亏 贷：衍生工具 期初衍生工具 +总盈亏-持仓浮动盈亏 ○2结转公允结转变动损益 借：公允价值变动损益 期初衍生工具 +总盈亏-持仓浮动盈亏 贷：投资收益 期初衍生工具 +总盈亏-持仓浮动盈亏 ○3对手续费进行账务处理 借：投资收益 手续费 贷： 其他应收款-期货保证金占用 手续费 此时账务处理完毕。 月
末，财务根据月报进行对账， 其他应收款（期货保证金占用）=“总保证金占用” 衍生工具 余额=“持仓浮动盈亏” 其他货币资金（期货保证金）=“可用资金”
第二类：开仓的保证金按差额记 1 、企业存入期货保证金 期货保证金可以在“其他货币资金-期货保证金”，原始凭证为银行单据，账务处理如下： 借：其他货币资金-期货保证金 贷：银行存款 2 、月末结算 （ 1 ）确认盈亏 根据月报确认入账公允价值变动损益的金额=总盈亏（平仓盈亏+盯市盈亏）=浮动盈亏 借 ：衍生工具 总盈亏 贷：公允价值变动损益 总盈亏 （ 2 ）○1对本月平仓进行处理，确认期末衍生工具 余额=持仓浮动盈亏 借：其他货币资金-期货保证金 期初衍生工具 +总盈亏-持仓浮动盈亏 贷：
衍生工具 期初衍生工具 +总盈亏-持仓浮动盈亏 ○2结转公允结转变动损益 借：公允价值变动损益 期初衍生工具+总盈亏-持仓浮动盈亏 贷：投资收益 期初衍生工具 +总盈亏-持仓浮动盈亏 ○3对手续费进行账务处理 借：投资收益手续费 贷：其他货币资金-期货保证金 手续费 （ 3 ）重新列表“占用保证金” 应注意区分未被锁定（可以自由取出）的部分和因尚未平仓而被锁定的部分。 借：其他应收款-期货保证金占用 “总保证金占用” 贷：其他货币资金-期货保证金“总保证金占用” 注：因尚未平仓而被锁定的部分，这部分受限制的保证金总是不能作为现金及现金等价物，在其他应收款核算；未被锁定（可以自由取出）的部分，这部分可作为现金等价物。 开仓时的衍生工具公允价值为零故不作处理。 此时账务处理完毕。 月末，财务根据月报进行对账， 其他应收款（期货保证金占用）=“总保证金占用” 衍生工具 余额=“持仓浮动盈亏” 其他货币资金（期货保证金）=“可用资金”

回答人：chenyiwei
不论哪种方法，这两种方法的最终处理结果应相同，差异只是过程不同？如果结果有差异，还需要进一步分析。